臺臺灣桃園地方法院小額民事判決
111年度壢保險小字第266號
原      告  旺旺友聯產物保險股份有限公司


法定代理人  劉自明  
訴訟代理人  陳君儀  
被      告  林桂秀  
訴訟代理人  劉宏絃  
上列當事人間請求損害賠償事件，於民國111年9月7日言詞辯論
終結，本院判決如下：
    主    文
原告之訴駁回。
訴訟費用由原告負擔。
    事實及理由
壹、程序部分
    按小額訴訟之訴狀送達後，原告不得將原訴變更或追加他訴
    ，但擴張或減縮應受判決事項之聲明者，不在此限，民事訴
    訟法第436 條之23準用第436 條第2 項適用第255 條第1 項
    但書第3 款定有明文。經查，原告起訴請求：「被告應給付
    原告新臺幣（下同）9,419元，及自起訴狀繕本送達翌日起
    至清償日止，按年利率5 ％計算之利息」（見本院卷第4頁）
    ，嗣於111年9月7日言詞辯論期日變更訴之聲明為：「被告
    應給付原告6,813元，及自繕本送達翌日起至清償日止，按
    週年利率5 ％計算之利息」（見本院卷第63頁范面），核為
    減縮應受判決事項之聲明，應予准許。
貳、實體部分
一、原告主張：被告林桂秀於民國109年6月1日19時5分許，駕駛
    車牌號碼0000-00號自用小客車（下稱肇事車輛），於桃園
    市○○區○○○街00號（銀河廣場地下停車場）時，因駕駛不慎
    碰撞由原告旺旺友聯產物保險股份有限公司所承保、訴外人
    何如薇所有並由其駕駛之車牌號碼000-0000號自用小客車（
    下稱系爭車輛），致系爭車輛受損。經送東星汽車貿易有限
    公司修復後，共計支出修理費用新臺幣（下同）9,419元（
    工資1,005元、烤漆4,690元、零件3,724元），嗣原告依約
    賠付，按系爭車輛於106年11月出廠，迄本件交通事故發生
    即109年6月1日，已使用2年8月，零件經扣除折舊後之修復
    費用估定為1,118元（詳如附表之計算式），加計工資與烤
    漆，系爭車輛必要回復原狀費用應為6,813元【計算式：零
    件1,118元＋工資1,005元＋烤漆4,690元＝6,813元】。爰依保
    險代位及侵權行為之法律關係，請求被告賠償上開損害。並
    聲明：被告應給付原告6,813元，及自起訴狀繕本送達翌日
    起至清償日止，按年息百分之5計算之利息。
二、被告則以：系爭車輛受損害之左前保險桿烤漆缺角經警方測
    量離地高度為44公分，而肇事車輛左前保險桿之刮擦痕離地
    高度僅33公分，兩者高度落差11公分，且撞擊痕跡外型亦不
    相符，是系爭車輛之損害並非由被告駕駛肇事車輛所造成等
    語為辯。並聲明：原告之訴駁回。
三、本院得心證之理由
  ㈠按當事人主張有利於己之事實者，就其事實有舉證之責任，
    但法律別有規定，或依其情形顯失公平者，不在此限，民事
    訴訟法第277條定有明文，是民事訴訟如係由原告主張權利
    者，應先由原告負舉證之責，若原告先不能舉證，以證實自
    己主張之事實為真實，則被告就其抗辯事實即令不能舉證，
    或其所舉證據尚有疵累，亦應駁回原告之請求（最高法院17
    年上字第917號判例參照）；又依民法第184條第1項規定，
    侵權行為之成立，須行為人因故意過失不法侵害他人權利，
    或故意以背於善良風俗之方法加損害於他人，亦即行為人須
    具備歸責性、違法性，並不法行為與損害間有因果關係，始
    能成立，且主張侵權行為損害賠償請求權之人，對於侵權行
    為之成立要件應負舉證責任（最高法院100年度台上字第328
    號判決參照）。
　㈡查本院依職權向桃園市政府警察局中壢分局調閱本件交通事
    故調查卷宗，惟依警方所提供之道路交通事故相片，僅可確
    認本件交通事故發生時兩車進入之停車格相對位置（肇事車
    輛進入並短暫停放之車格位於系爭車輛停放車格左側）及兩
    車車身個別毀損痕跡樣態、位置及離地高度等事實，並無以
    辨識或確認事發經過，復參中壢分局111年7月7日職務報告
    略以：「二、調閱現場監視器，發現於109年6月1日17時40
    分何如薇駕駛車輛進入停於停車格後，旁邊車格……18時23分
    0395-YT灰色本田車輛短暫停放。……另本案監視器角度未拍
    攝到擦撞過程。」、「三、經通知0395-YT號車主至中壢分
    局查看車損，……惟右後保險桿下方有離地高度35公分車損，
    與AUN-6892號自小客車左前保險桿離地高度40公分比對稍有
    誤差。」等內容及現場監視器畫面影像截圖（見本院卷第49
    頁、第59頁至第61頁），固可得知系爭車輛左前保險桿車身
    烤漆缺損，然此缺損是否為肇事車輛倒車停入其左方車格過
    程中所致，此等事實尚無法由前開證據加以確認之。因此系
    爭車輛所受損害為被告駕駛肇事車輛倒車進入停車格時所造
    成之情，僅有原告片面說詞，原告未能舉證以實其說，自難
    認系爭車輛有因被告之不法行為而受有損害。從而，原告既
    未就被告侵權行為之成立要件為實質舉證，則原告請求系爭
    車輛之維修費用，顯屬無據，不應准許。
四、綜上所述，原告依保險代位及侵權行為之法律關係，請求被
    告給付原告6,813元，及自起訴狀繕本送達之翌日起至清償
    日止，按年息百分之5計算之利息，為無理由，應予駁回。
五、訴訟費用負擔之依據：民事訴訟法第78條。
中　　華　　民　　國　　111 　年　　9 　　月　　27　　日
                  中壢簡易庭  法  官  林莆晉
以上正本證明與原本無異。
如不服本判決，須以違背法令為理由，於判決送達後20日內向本
庭（桃園市○○區○○路0段000號）提出上訴狀。（須按他造當事人
之人數附繕本）。
中　　華　　民　　國　　111 　年　　9 　　月　　27　　日
　　　　　　　　　　　　　　　書記官  陳香菱